臺北高等行政法院裁定
111年度簡上再字第2號
聲  請  人  詹大為                                      
相  對  人  財政部臺北國稅局
代  表  人  宋秀玲              
上列當事人間綜合所得稅事件，聲請人對於中華民國110年12月2
8日本院110年度簡上再字第44號裁定聲請再審，本院裁定如下：
　　主  文
再審之聲請駁回。
再審訴訟費用由聲請人負擔。
　　理  由
一、按對於確定裁定聲請再審，應依行政訴訟法第283條準用同
    法第277條第1項第4款之規定表明再審理由，此為必須具備
    之程式。所謂表明再審理由，必須指明確定裁定有如何合於
    同法第273條所定再審事由之具體情事，始為相當。倘僅泛
    言有再審事由而無具體情事者，仍難謂已合法表明再審理由
    ，所為再審之聲請，即屬不合法。上開規定，依同法第236
    條之2第4項準用第283條規定，於簡易訴訟程序準用之。
二、聲請人前因綜合所得稅事件，循序提起行政訴訟，經臺灣臺
    北地方法院105年度簡字第388號行政訴訟判決駁回後，向本
    院提起上訴，由本院以106年度簡上字第98號裁定駁回其上
    訴確定；嗣聲請人多次聲請再審，均經本院裁定駁回在案。
    茲聲請人猶有不服，復主張本院最近一次駁回其再審聲請之
    110年度簡上再字第44號裁定（下稱原確定裁定）有行政訴
    訟法第273條第1項第9款、第10款所定事由，聲請再審，其
    聲請意旨略以：所得稅法第5條、第5條之1、第13條、第15
    條及第77條規定有關綜合所得稅結算申報書內容記載：「一
    般式：一般扣除額（下列兩項扣除額僅可選擇一種，請於選
    用項目□中打ｖ）□標準扣除額：單身者120,000元，夫妻合
    併申報者240,000元。」「簡式：標準扣除額□⑴單身者120,
    000元（採用列舉扣除額者，請使用一般申報書申報）□⑵夫
    妻合併申報者240,000元」之內容，與同法第17條第1項第2
    款納稅義務人就標準扣除額或列舉扣除額擇一減除外，並減
    除特別扣除額之規定不符，係偽造變造。又所得稅法第17條
    第1項第2款第1目標準扣除額關於有配偶者加倍扣除之規定
    ，亦與民國78年12月30日修正同條項第1款但書配偶依第15
    條第2項規定分開計算稅額不得再減除配偶之免稅額規定不
    符，依司法院釋字第318號解釋意旨，乃違反租稅公平原則
    等語。經核其聲請意旨，無非說明對於前訴訟程序之實體爭
    議事項不服之理由，對於原確定裁定以其未合法表明再審理
    由而駁回其聲請，究有何合於行政訴訟法第273條第1項第9
    款、第10款再審事由之具體情事，則未據敘明，要難謂已合
    法表明再審理由。依上開規定及說明，其聲請為不合法，應
    予駁回。
三、依行政訴訟法第236條之2第4項、第283條、第278條第1項、
    第104條，民事訴訟法第95條、第78條，裁定如主文。
中　　華　　民　　國　　111 　年　　3 　　月　　28　　日
　　　                臺北高等行政法院第四庭
　                              審判長法　官　高　愈　杰
　                                    法　官　楊　坤　樵
　                                    法　官　鍾　啟　煒
上為正本係照原本作成。
不得抗告。
中　　華　　民　　國　　111 　年　　3 　　月　　28　　日
                                      書記官　李  建  德